臺灣高雄地方法院民事裁定
110年度消債聲免字第60號

聲　請　人　陳慧茹　000000000000000000000000000000000000
即　債務人0000000000000000000000000000000000000000
代　理　人　吳臺雄律師
相　對　人　
即債權人　　國泰世華商業銀行股份有限公司
　　　　　　　　　　000000000000000000000000000000000000
法定代理人　郭明鑑　00000000
代　理　人　蔡政宏　000000000000000000000000000000000000
相　對　人　
即債權人　　中國信託商業銀行股份有限公司
　　　　　　　　　　000000000000000000000000000000000000
00000000000000000000000000000000000000000000000000000
法定代理人　利明献　00000000
　　　　　　　　　　000000000000000000000000
　　　　　　　　　　00000000000000000000000000000000000
相　對　人　
即債權人　　玉山商業銀行股份有限公司
　　　　　　　　　　000000000000000000000000000000000000
000000000000000000000000000000000000000000000000000000
法定代理人　黃男州　00000000
代　理　人　朱逸君　000000000000000000000000000000000000
相　對　人　
即債權人　　台新國際商業銀行股份有限公司
　　　　　　　　　　00000000000000000000000000000000000
00000000000000000000000000000000000000000000000000000
法定代理人　尚瑞強　00000000
　　　　　　　　　　000000000000000000000000
　　　　　　　　　　000000000000000000000000000000000000
相　對　人　
即債權人　　花旗(台灣)商業銀行股份有限公司
　　　　　　　　　　000000000000000000000000000000000000
00000000000000000000000000000000000000000000000000000
法定代理人　莫兆鴻　00000000
代　理　人　陳正欽　00000000000000000000000000000000000
相　對　人　
即債權人　　遠東國際商業銀行股份有限公司
　　　　　　　　　　00000000000000000000000000000000000
000000000000000000000000000000000000000000000000000000
法定代理人　周添財　00000000
　　　　　　　　　　000000000000000000000000
　　　　　　　　　　　寄板橋莒光郵局第6-106號信箱　　　 
相　對　人　
即債權人　　臺灣新光商業銀行股份有限公司
　　　　　　　　　　00000000000000000000000000000000000
法定代理人　李增昌　00000000
代　理　人　陳怡君　00000000000000000000000000000000000
相　對　人　
即債權人　　華南商業銀行股份有限公司
　　　　　　　　　　000000000000000000000000000000000000
法定代理人　張振芳　00000000
代 理 人　陳仲偉　0000000000000000000000000000000000
相　對　人　
即債權人　　台北富邦商業銀行股份有限公司
　　　　　　　　　　000000000000000000000000000000000000
法定代理人　程耀輝　00000000
　　　　　　　　　　000000000000000000000000
　　　　　　　　　　00000000000000000000000000000000000
相　對　人　
即債權人　　萬榮行銷股份有限公司
　　　　　　　　　　00000000000000000000000000000000000
法定代理人　呂豫文　00000000
　　　　　　　　　　000000000000000000000000
　　　　　　　　　　00000000000000000000000000000000000
相　對　人　
即債權人　　台新資產管理股份有限公司
　　　　　　　　　　00000000000000000000000000000000000
法定代理人　吳統雄　00000000
相　對　人　
即債權人　　摩根聯邦資產管理股份有限公司
　　　　　　　　　　00000000000000000000000000000000000
法定代理人　李文明　00000000
代　理　人　陳麗智　00000000000000000000000000000000000
 
上列聲請人因消費者債務清理事件聲請免責，本院裁定如下：
    主  文
債務人陳慧茹應予免責。
    理  由
一、按債務人因消費者債務清理條例（下稱消債條例）第133條
    之情形，受不免責之裁定確定後，繼續清償達該條規定之數
    額，且各普通債權人受償額均達其應受分配額時，得聲請法
    院裁定免責，消債條例第141條定有明文。又債務人繼續清
    償達消債條例第133條規定數額，而依消債條例第141條規定
    聲請法院裁定免責時，法院無裁量餘地，應為免責之裁定（
    司法院97年度第4期民事業務研究會第15號司法院民事廳消
    債條例法律問題研審小組意見參照）。
二、聲請意旨略以：聲請人即債務人(下稱債務人)前經本院民國
    109年12月28日109年度消債職聲免字第149號裁定（下稱第1
    49號裁定）以有消債條例第133條之情形為由不予免責確定
    後，已繼續清償達該條規定之數額即新臺幣（下同）82,605
    元（如附表），且各普通債權人受償額均達其應受分配額，
    爰依消債條例第141條規定聲請免責等語。
三、經查：
  ㈠債務人於108年9月10日聲請清算，經本院108年度消債清字第
    199號裁定准自109年3月18日開始清算程序，嗣於清算程序
    普通債權人受分配總金額為13,472元，本院109年度司執消
    債清字第43號裁定清算程序終結後，第149號裁定以債務人
    有消債條例第133條之情形為由諭知不予免責確定等情，業
    經本院調取案卷核閱無誤，堪以認定。
  ㈡第149號裁定認債務人於聲請清算前2年間可處分所得扣除必
    要支出之餘額為96,077元，經核並無適用法規顯有錯誤，亦
    無漏未斟酌重要證物之情形，復無發現未經斟酌之新事證，
    足以影響最低清償額度之認定，應可援用。上開餘額扣除普
    通債權人受分配金額13,472元後之餘額為82,605元（計算式
    ：96,077－13,472＝82,605），債務人主張其已按各普通債權
    人之比例償還達82,605元（如附表），核與各債權人陳報還
    款金額相符，有繳款證明書影本、陳報狀附卷可參。是揆諸
    首揭說明，債務人繼續清償達消債條例第133條規定數額，
    且各普通債權人受償額均達其應受分配額時，其聲請免責，
    即應准許。
四、據上論結，本件聲請人之聲請為有理由，爰裁定如主文。
中　　華　　民　　國　　110 　年　　11　　月　　24　　日
              　　民事庭　  　法　官　李育信
以上正本係照原本作成。
如不服本裁定，應於送達後10日內，向本院提出抗告狀並繳納抗
告費新台幣1,000元。
中　　華　　民　　國　　110 　年　　11　　月　　24　　日
  　                          書記官　何福添
　　　　　　　　　　　　　　
附表：　　
債    權    人 還款金額（新臺幣） 國泰世華商業銀行股份有限公司 3,918元 華南商業銀行股份有限公司 3,736元 花旗(台灣)商業銀行股份有限公司 2,992元 中國信託商業銀行股份有限公司 1,034元 臺灣新光商業銀行股份有限公司 3,524元 遠東國際商業銀行股份有限公司 7,841元 台北富邦商業銀行股份有限公司 11,997元 玉山商業銀行股份有限公司 1,818元 台新國際商業銀行股份有限公司 3,975元 台新資產管理股份有限公司 26,528元 萬榮行銷股份有限公司 10,164元 摩根聯邦資產管理股份有限公司 5,078元        總          計        82,605元